【裁判字號】    89,易緝,55
【裁判日期】    890919
【裁判案由】    違反動產擔保交易法
【裁判全文】
臺灣屏東地方法院刑事判決                          八十九年度易緝字第五五號
    公  訴  人  臺灣高雄地方法院檢察署檢察官
    被      告  甲○○○
右列被告因違反動產擔保交易法案件，經檢察官提起公訴（八十五年度偵字第一八○
二○號），本院判決如左：
    主  文
甲○○○動產擔保交易之債務人，意圖不法之利益，將標的物遷移，致生損害於債權
人，處拘役伍拾日，如易科罰金，以參佰元折算壹日。
    事  實
一、甲○○○於民國八十三年十二月一日，以分期付款附條件買賣之方式，向乙○○
    ○企業股份有限公司（下稱乙○○○公司）購買歐寶牌ＣＯＲＳＡ型，車號ＷＰ
    --二六六二號自用小客車一部，約定總價款為新台幣（下同）五十四萬零一百八
    十八元（起訴書誤為四十八萬七千一百八十八元），除頭期款五萬三千元於簽約
    時支付外，按月分三十六期（起訴書誤為四十八期），期付一萬三千五百三十三
    元，汽車存放地點在屏東市○○里○○街一○二巷七號，在價金未付清之前，汽
    車所有權仍屬乙○○○公司所有，甲○○○僅得依約占有使用，不得遷移或為其
    他處分，且雙方並向台灣省公路局屏東監理站登記設定動產擔保交易附條件買賣
    。詎甲○○○於取得標的物，繳付至第十一期款後，竟基於不法之利益，自八十
    四年十二月五日起即拒不付款，更將該標的遷移前開約定存放處所，去向不明，
    因使乙○○○公司無從追索，致生損害於債權人乙○○○公司。
二、案經乙○○○公司訴請臺灣高雄地方法院檢察署官偵查起訴經高雄地方法院判決
    管轄錯誤，移由本院審理。
    理  由
一、訊據被告甲○○○坦認有於右揭時地向乙○○○公司以分期付款方式購得上開汽
    車，且為動產擔保交易附條件買賣登記，嗣於交付第十一期款後，即未付款，並
    將該車遷移約定處所之事實不諱，惟矢口否認有何違反動產擔保交易法之犯行，
    辯稱：因未接獲通知，且該車曾於八十六年七月車禍送修，所以才未還車云云。
    惟查，右揭事實，業據告訴人高雄公司指訴綦詳，並有告訴人提出之動產擔保交
    易附條件買賣設定登記申請書及附條件買賣契約書各一紙附卷可稽。而因被告遷
    移約定住處，致告訴人無從通知並尋車無獲等情，亦據告訴人代理人劉水木於偵
    查中供述在卷。再者，被告於八十四年十二月五日起未付分期款項後，迨至八十
    七年六月二十二日，始由乙○○○公司依民事強制執行程序將上開汽車取回之事
    實，並經本院調閱八十七年度執字第四六五五號執行卷確認無訛，是被告所稱於
    八十六年七月車禍送修，始未返車云云，顯屬推諉之詞，參以被告佔用該車時間
    長久，其意圖使用該車之不法利益，亦甚明確，是被告所辯，不足採信，其犯行
    洵堪認定。
二、核被告所為係犯動產擔保交易法第三十八條之罪。爰審酌被告犯罪之動機、目的
    、手段、所生之危害及其他等一切情狀，量處如主文所示之刑，並諭知易科罰金
    之折算標準。
據上論斷，應依刑事訴訟法第二百九十九條第一項前段、動產擔保交易法第三十八條
、刑法第十一條前段、第四十一條，罰金罰鍰提高標準條例第一條前段、第二條，判
決如主文。
本案經檢察官楊挺宏到庭執行職務。
中      華      民      國     八十九     年      九      月    十九    日
                                       臺灣屏東地方法院刑事第二庭
                                          審判長  法  官  吳永宋
                                                  法  官  何清富
                                                  法  官  林昌義
右正本證明與原本無異。
對於本判決如有不服應於收受送達後十日內向本院提出上訴書狀上訴於台灣高等法院
高雄分院並按他造當事人之人數附具繕本。
                                                  書記官  丁廣飛
中      華      民      國     八十九     年      九      月    十九    日
附錄論罪科刑法條
動產擔保交易法第三十八條
動產擔保交易之債務人，意圖不法之利益，將標的物遷移、出賣、出質、移轉、抵押
或為其他處分，致生損害於債權人者，處三年以下有期徒刑、拘役或科或併科六千元
以下之罰金。


司法院資訊處製作；財團法人民間司法改革基金會備份。
